Inventaris van de archieven van de Staatssecretarie onder Lodewijk Napoleon, 1806-1811
Nationaal Archief, Den Haag
- Niet-geheime stukken, A
  - Relatieven (bijlagen) tot de Koninklijke besluiten, A.3
    - Ingekomen stukken, A.3.2
      - Minister van Oorlog., aug 1806 - 12 juli 1810; 294-301, 453
        - aug 1806 - dec 1806, 294
        - jan 1807 - mrt 1807, 295
        - apr 1807 - mei 1807, 296
        - 1 juni 1807 - 23 juli 1807, 297
        - 24 juli 1807 - 31 juli 1807, 298
        - aug 1807 - dec 1807, 299
        - jan 1807 - dec 1808, 300
        - 1 jan 1809 - 12 juli 1810, 301
        - juli 1810 - dec. 1810, 453
      - Directeur van Justitie en Politie., 11 juli 1806 - 15 aug 1806; 303
      - Minister van Justitie en Politie., 15 aug 1806 - 12 juli 1810; 304-321, 454-455
        - 15 aug 1806 - 30 nov 1806, 304
        - dec 1806, 305
        - jan 1807, 306
        - feb 1807 - mrt 1807, 307
        - apr 1807, 308
        - mei 1807 - juni 1807, 309
        - juli 1807 - aug 1807, 310
        - sep 1807, 311
        - okt 1807 - dec 1807, 312
        - jan 1808 - juni 1808, 313
        - juli 1808 - sep 1808, 314
        - okt 1808 - dec 1808, 315
        - jan 1809 - apr 1809, 316
        - mei 1809 - sep 1809, 317
        - okt 1809 - dec 1809, 318
        - jan 1810 - feb 1810, 319
        - mrt 1810 - apr 1810, 320
        - 1 mei 1810 - 12 juli 1810, 321
        - 14 juli 1810 - 28 sep 1810, 454
        - 1 okt 1810 - 31 dec 1810, 455
      - Commissie van Superintendentie over 's lands Waterstaat., 13 juni 1806 - 9 jan 1807; 325
      - Directeur generaal van de Waterstaat., 30 jan 1807 - 31 dec 1808; 326
      - Minister van de Waterstaat., 9 juni 1809 - dec 1810; 327, 456
        - 9 juni 1809 - 12 juli 1810, 327
        - juli 1810 - dec 1810, 456
      - Directeur-generaal voor Publiek Onderwijs en Wetenschappen, Directeur-generaal voor Schone Kunsten. 14 feb 1807 - 3 okt 1807 Minister van Eredienst; 2 feb 1807 - 25 sep 1807; 15 sep 1808 - 18 juni 1809; 340
      - Directeur-generaal van de Publieke Schatkist., mei 1807 - 12 juli 1810; 341-342
        - mei 1807 - mrt 1810, 341
        - apr 1810 - 12 juli 1810, 342
      - Directeur-generaal voor de Publieke Schuld, Controleur-generaal van 's Rijks Inkomsten en Uitgaven; Directeur der Publieke Domeinen; Directeur der Middelen te Water; Directeur der Posterijen; 29 juli 1808 - 12 juli 1810; 12 juni 1810 - 12 juli 1810; 26 okt 1809 - 12 juli 1810; 1 aug 1809 - 12 juli 1810; 17 mrt 1807 - 23 dec 1809; 343
      - Nationale Rekenkamer en Hof van Rekeningen., 16 jan... - 12 juli 1810; 322
      - Departementale Besturen, Landdrosten in de departementen; Gemeentebesturen; 3 juli 1806 - 4 apr 1807; 11 juli 1807 - 12 juli 1810; 9 juni 1806 - 12 juli 1810; 323
      - Nationaal Gerechtshof, Departementale Gerechtshoven en diverse Rechtbanken; Hoge Militaire Vierschaar; 17 juni 1806 - 25 sep 1806; 11 juni 1806 - 4 okt 1806; 3 juli 1806 - 17 juli 1809; 324
      - Diverse besturen en administraties., 9 juni 1806 - 12 juli 1810; 328
      - Rekesten., 9 juni 1806 - 12 juli 1810; 330-331B, 459
        - 9 juni 1806 - dec 1806, 330
        - 1 jan 1807 - 12 juli 1810, 331
        - juli 1810 - dec 1810, 459
        - Rekest van de Broederschap van St. Joris te 's Gravenhage aan koning Lodewijk, deze verzoekende "d'en être le chef et d'étendre ses bienfaits en le favorisant de telle distinction qu'elle jugera convenable"; met een schets der geschiedenis van die "confrèrie" door W.H.J. Baron van Westreenen en een ledenlijst van 1577 - 1792 (ongedateerd en zonder Exh)., 331A; 1 deel
          Zie de inventaris van het archief van de broederschap nr. 392, waar aangetekend is "dat de inhoud van het stuk in 1807 of 1808 is medegedeeld aan koning Lodewijk". Uit 2e lijst KXIV.3. (oude lijsten).
        - Rekesten van Gildebesturen.1806 en 1807, 331B
          Behoren bij 20 mrt. 1808 nr. 42 (zie inv.nr. 290)
      - Rekesten om paspoorten., Voordrachten en rapporten van de secretaris ter Staatssecretarie.; Rapporten van de Minister Vice-President van de Staatsraad.; Disposities van Gratie en Pardon.; 1807.; feb 1807; 3 mrt - 7 nov 1808 en 8 feb 1809 - 24 mei 1810; 1806, 1807, 1808; 332
      - Particuliere (= bijzondere?...)stukken., 9 juni 1806 - 12 juli 1810; 329
      - In advies gehouden stukken, 9 juni 1806 - 12 juli 1810; 333-339, 460
        - 9 juni 1806 - dec 1806, 333
        - 29 dec 1806 nr. 31, 334
        - jan 1807 - apr 1807, 335
        - mei 1807 - dec 1807, 336
        - jan 1808 - mrt 1808, 337
        - apr 1808 - dec 1808, 338
        - jan 1809 - 12 juli 1810, 339
        - juli 1810 - dec 1810, 460
      - Minister Vice-President van de Staatsraad., Directeur generaal der Posterijen.; Directeur generaal van de Publieke Schuld.; Directeur-generaal van de Publieke Schatkist.; Directeur-generaal van de Middelen te Water.; Directeur der publieke Domeinen.; Hof van Rekeningen.; Departementale Gerechtshoven en Diverse Rechtbanken.; Gemeentebesturen.; Diverse Besturen en Administratiën.; Particuliere Stukken.; juli 1810 - dec 1810; 457
  - Overige stukken, A.4
    - Generale expeditielijsten, 1 mei 1806 - 31 dec 1810; 612-625
      In de expeditielijsten zijn de data van verzending vermeld van de uitgaande extract-besluiten en de uitgaande brieven. Als gevolg van schrijfwerk kan dat een of enkele dagen later zijn dan de datum van de resolutie of uitgaande brief.
      De generale expeditielijst van 1 mei 1806 - 31 aug 1806 bevat dus ook gegevens, opgetekend door de secretarie tijdens het bewind van de Raadpensionaris.
      - 1 mei 1806 - 31 aug 1806, 612
      - 1 sep 1806 - 30 dec 1806, 613
      - 1 jan 1807 - 30 apr 1807, 614
      - 1 mei 1807 - 31 aug 1807, 615
      - 2 sep 1807 - 31 dec 1807, 616
      - 1 jan 1808 - 30 apr 1808, 617
      - 1 mei 1808 - 27 aug 1808, 618
      - 3 sep 1808 - 31 dec 1808, 619
      - 2 jan 1809 - 28 apr 1809, 620
      - 2 mei 1809 - 30 aug 1809, 621
      - 1 sep 1809 - 31 dec 1809, 622
      - 1 jan 1810 - 31 mrt 1810, 623
      - 1 apr 1810 - 30 juni 1810, 624
      - 14 juli 1810 - 31 dec 1810, 625
    - Expeditielijsten., 1806, 1807, 1809 en 1810; 631
    - Minuten van verschillende acten:, 483
      Betreft:
      Rappel van Ban. 1 okt 1806 - 6 juli 1808
      Gratie en Pardon. 3 jan 1808 - 6 juli 1808
      Alfabetisch register van disposities genomen op rekesten om gratie, abolitie enz. mei - dec 1807
      Remissie van Straf. 17 juli 1806 - 30 apr 1807
      Ontslag van Fideï Commis. 3 jan 1807 - 19 mei 1810
      Dispensatie van huwelijksverordening. Met alfabetische lijst. 31 juli 1806 - 20 mei 1807, 2 sep 1809 - 23 juni 1810
      Naturalisatie. 30 mrt 1809
      Legitimatie. 14 apr 1808 - 19 apr 1809
      Suppletie van vaderlijk consent. 31 juli 1806 - 12 mrt 1809
      Mandement van willig decreet. 11 dec. 1808.
      Revisie. 20 okt. 1806.
    - rekesten, A.4.1
      - "Adresses, mémoires etc. présentés au roi à l'audience de la vieille cour., juli - sep 1806; 494
      - Alfabetisch register op rekesten om aanstellingen, jan - juli 1808; 495; 1 deel
      - Alfabetische naamlijst der sollicitanten, z.d.; ---; 1 deel
        Voorheen inv. nr. 496
        Zie archief Uitvoerend Bewind, nummer toegang 2.01.01.04, inv. nr. 415B
      - Registers op de ingekomen rekesten., 9 nov 1807 - jan 1808; 497-498; 2 delen
        - 9 nov 1807 - 16 dec 1807, 497
        - dec 1807 - jan 1808, 498
      - Alfabetische index op de decisies genomen op rekesten., jan 1808 - juni 1809; 499
      - Ministère d'Etat. Alfabetische staten van ingekomen rekesten., 1807 - 1810; 500-504; 1 deel en 3 pakken
        - 1807, 500
        - jan - feb 1808, 501; 1 deel
        - feb - dec 1808, 502
        - 1809, 503
        - 1810, 504
      - Alfabetisch register van rekesten over 1807., Auditeur du roi. "Rapports des auditeurs" over 1807.; 505
      - Register "Auditeurs du roi"., 1808; 506; 1 deel
      - Rapports des auditeurs., 1808; 507; 1 deel
      - Demandes sans décisions, adressés au Roi et à la Régence, Demandes, adressées au Roi et des renvois aux renseignements des différents bureaux ministériels; juli 1810 - aug 1810; mei 1810- juni 1810; 1810; 508
      - Alfabetisch register en alfabetische staten van rekesten, behandeld door de Commission de Secours., 1808 - 1809; 509-510
        - 1808, 509; 1 deel
        - 1809, 510
      - Register van "Mémoires et pétitions, présenté à S.M. le Roi de Hollande et renvoié à la commission de secours avec leurs arrêtés depuis sa résidence à Utrecht". Met alfabet., 511; 1 deel
      - Compte des dépenses par la commission de secours de S.M. le roi de Hollande., jan - mei 1808; 511A
      - Niet gelichte besluiten voor rekestranten., juli 1807 - juli 1810; 240
    - begrotingen en financiën, A.4.2
      - Generaal Budget over 1808., Exh. 15 mei 1808 nr. 14; 512; 2 delen
        (samengevoegd)
      - Algemene begroting van Staatsbehoeften over 1809., Exh. 27 nov 1808 nr. 13; 513; 1 deel
      - Registers van gedrukte begrotingen., 1799 - 1806 en 1809; 514
        Doorschoten hier en daar met aantekeningen; 12 delen samengevoegd.
      - Compte général du trésor public du Royaume de Hollande pour l'ancien service pendant les six derniers mois de l'an 1806., Exh. 9 mrt 1807 nr. 41; 515; 1 deel
      - Compte général du trésor public pour l'an 1806 rendu au Roi pour le ministre des Finances., Rapport van de minister van 6 mrt 1808 en een portefeuille met tableaux.; Exh. 9 mrt 1808 nr. 41; 516; 2 delen en 1 pak
      - Rapport van de Minister., 3 apr 1809. Exh. 16 juni 1810 nr. 35.; 517; 1 deel
      - Compte général du trésor public pour l'an 1806 rendu au roi par le ministre des Finances, 1807; 518; 1 deel
      - Generale rekening van de publieke schatkist over de laatste 4 maanden van 1807 gedaan aan Zijne Koninklijke Majesteit door de directeur generaal der publieke schatkist., Exh. 6 feb. 1809. nr. 6; 519; 1 deel
        (aangeboden bij brief 30 jan. 1809)
      - Rekening van de publieke schatkist over de negen eerste maanden van 1809, 520
      - Generale rekening van de publieke schatkist over de acht eerste maanden van 1807 gedaan aan Z.M. door de minister van Financiën., 1808; 521; 1 deel
        (aangeboden bij brief v/d minister 12 aug. 1808)
      - Tableaux behorende tot de rekening van de Minister van Financiën over het jaar 1806., Exh. 1 Zomermaand 1809 nr. 64; 522
      - Register van "aanvragen, consenten" enz., 1807 - 1808; 523-524; 2 delen
        - 1807, 523
        - 1808, voorts verantwoording in 1808 (met staten van uitgaven, lijsten van afgegeven ordonnanties, etc.), 524
      - Verbaal van ordonnancering in 1808., 525; 1 deel
      - Register van gedane betalingen uit de 3e somme 4e afdeling der algemene begroting van Staatsbehoeften over 1808., 526; 1 deel
      - Register van gedane uitgaven uit de 3e en 4e afdeling van de begroting der eerste zes maanden van 1810., 527; 1 deel
      - Register getiteld "Comptabilité de la Haye", 1 okt 1807 - 5 april 1808; 528; 1 deel
      - Register van "Geliquideerde lijsten van tractementen 1808", 529; 1 deel
      - Registre pour les secours journaliers et pour les quêtes., 530; 1 deel
      - Staat van betalingen bij het Ministerie van de Staatssecretarie, 1807 - 1811; 530A; 1 deel
        Bevat ook gegevens, opgetekend door de staatssecretarie / kabinet Prins Stedehouder / Gouvernement-generaal
      - Aanvragen om vernieuwing van akten van aanstelling (op zegel) volgens art. 32 der ordonnantie op het middel van het klein Zegel (publicatie van 28 november 1805), gesteld in handen van de Griffier ter Staatssecretarie, 629-630
        Afkomstig uit de Collectie Dassevael, lijst III.
        Bevat ook stukken volgens art. 32 in handen gesteld van de griffier.
        - Deel I, 629
        - Deel II, 630
    - diversen, A.4.3
      - Stukken betreffende de instructies voor ministers., 484
      - Lijsten van stukken gerenvoieerd aan ministers en andere autoriteiten., juli 1806 - feb 1807; 488
      - "Verbaal van het verhandelde bij de heren W. Six, Goldberg en Van Leyden van West Barendrecht, bij decreet van Z.M. benoemd tot Commissarissen van Hoogstdesselfs wegen, om met de commissaris(sen), welke ten dien einde van wege Z.M. de Keizer der Fransen, Koning van Italië zal of zullen worden benoemd te regelen alle zaken betrekkelijk tot de afstand van Oost Friesland en zodanige andere als waarmede Z.M. gedurende de loop dezer negotiatie zoude kunnen belasten. Aldus gerelateerd en aan Z.E. de heer Minister van Buitenlandse Zaken overhandigd op de 21ste december 1807., 489
      - Register bevattende:, 1808 - 1810; 490; 1 deel
        - (voorin) Lijst van stukken, eerst in handen gesteld van auditeurs en daarna aan de heer Verheyen gegeven.
        - Aantekeningen nopens commissie voor de ridder van Stralen c.s. (geheim besluit van 22 mei 1808 LaC) Budget van het Koninkrijk.
        - Commissie voor de Vereniging der Bijzondere Kassen met de Publieke Schatkist. (Kon. Besluit van 17 november 1809 nr. 11).
        - Grote provisionele commissies (geheim besluit van 13 april 1810 La K en L) (voorbereiding der zaken, die dit jaar door het Wetgevend Lichaam moeten worden afgedaan).
        - Particuliere Raad voor de Financiën (geheim besluit van 14 mei 1810 La IJ).
        - Commissie voor de Financiën van het Ministerie van Marine en Koloniën (K.B. van 7 juni 1810 nr. 5a)
      - Militaria., 1809 - 1810; 491
        Kopieën van brieven van de Gouverneurs der vestigingen Bergen op Zoom (Louis de Mellet) en van Breda (Anthing) aan de minister van Oorlog, jan 1810
        Lijst van gardes d'honneur, 1809
        Staten van militaire pensioenen naar aanleiding van het Keizerlijk decreet van 27 oktober 1810 en enige stukken dienaangaande
      - Afgewerkte gedeelten van het Burgerlijk Wetboek door Mr. J. van der Linden, advocaat te Amsterdam. Overgelegd door de Minister Secretaris van Staat., 1807 - 1808; 492
        Eerste Boek. exh. 6 apr 1807 nr. 12
        Tweede Boek. exh. 28 sep 1807 nr. 12
        Derde Boek. exh. 15 okt 1807 nr. 17
        Vierde Boek. exh. 2 jan 1808 nr. 51
      - Gedrukte exemplaren van het 1e, 2e en 4e boek van het Burgerlijk Wetboek van Mr. J. v.d. Linden, 1807 - 1808; 493
      - Gedrukt ontwerp Crimineel Wetboek., 1808.; 493A
      - Concept-wetten en reglementen:, 1807 - 1808; 632
        a. Tegen de desertie. 7 jan 1807
        b. Betreffende de gilden. 13 feb 1807
        c. Betreffende de krijgstucht enz. feb 1808
- Geheime stukken, B
  - Geheime koninklijke besluiten en stukken, 9 juni 1806 - 12 juli 1811; 356-362*
    - 9 juni 1806 - dec 1806, 356
    - 31 dec 1806 La. T, 357
    - jan 1807 - feb 1807, 358
    - mrt 1807 - dec 1807, 359
    - 1808, 360
    - 1809, 361
    - jan 1810 - 12 juli 1811, 362
    - Verbaal der decreten en besluiten, behorende tot de kanselarij van het Huis des Konings.9 juni 1806 - 22 nov 1807, 362*
      (uit aanwinst 1887. XII)
  - Geheime index, met klapper, 9 juni 1806 - 12 juni 1810; 565
  - Geheime agenda., 23 nov 1804 - 1 juli 1810; 566C
    Bevat ook gegevens, opgetekend door de secretarie tijdens het Staatsbewind en de Raadpensionaris
    Afkomstig uit Dassevael lijst II, nr. 55
  - In het net geschreven geheime Koninklijke Besluiten., 17 juni 1806 - 4 dec 1807; 628
- Gedeponeerde archieven, C
  - Secretarie van Staat, C.1
    - Verbaal van het verhandelde bij de Minister Secretaris van Staat, juni 1806 - 8 jan 1808; 363-377
      - juni 1806 - 31 aug 1806, 363
      - sep 1806, 364
      - okt 1806, 365
      - nov 1806, 366
      - dec 1806, 367
      - jan 1807, 368
      - feb 1807, 369
      - mrt 1807, 370
      - apr 1807, 371
      - mei 1807 - juni 1807, 372
      - juli 1807 - sep 1807, 373
      - okt 1807 - nov 1807, 374
      - dec 1807, 375
      - 31 dec 1807 nr. 9, 376
      - 1 jan 1808 - 8 jan 1808, 377
    - In het net geschreven verbaal, 9 juni 1806 - 31 mrt 1807; 378-379; 2 delen
      - 9 juni 1806 - 31 dec 1806, 378
      - 1 jan 1807 - 31 mrt 1807, 379
    - Verbaal van het verhandelde bij de Raad Secretaris, 10 jan 1808 - 31 mrt 1808; 380-385
      - 10 jan 1808 - 31 mrt 1808, 380
      - apr 1808, 381
      - mei 1808 - juni 1808, 382
      - juli 1808 - aug 1808, 383
      - sep 1808 - dec 1808, 384
      - 6 jan 1808 - 24 mei 1809, 385
    - Verbaal van de Eerste Secretaris van het Kabinet des Konings, respectievelijk van het Gouvernement, 24 mei 1809 - 31 dec 1810; 386, 440
      - 24 mei 1809 - 25 juni 1810, 386
      - 2 juli 1810 - 31 dec 1810, 440
    - Indices op het verbaal van de Minister Secretaris van Staat, van de Raad Secretaris en van de Eerste secretaris, met klapper., 9 juni 1806 - 25 juni 1810; 567-569
      - 9 juni 1806 - 8 juni 1808, 567
      - 10 jan 1808 - 24 mei 1809, 568
      - 24 mei 1809 - 25 juni 1810, 569
    - Geheim verbaal van de Minister Secretaris van Staat en de Raad Secretaris., 20 juli 1806 - 30 jan 1809; 387
    - Verbaal van antwoorden op rekesten door de Minister Secretaris van Staat op last van de Koning gegeven., 18 dec 1807 - 8 feb 1808; 397
    - Verbaal van antwoorden op rekesten door de Raad Secretaris van Staat., 18 jan 1808 - 18 okt 1809; 398-424
      - 18 jan 1808 - 8 feb 1808, 398
      - 11 jan 1808 - 19 feb 1808, 399
      - 22 feb 1808 - 26 feb 1808, 400
      - 1 mrt 1808 - 14 mrt 1808, 401
      - 15 mrt 1808 - 31 mrt 1808, 402
      - apr 1808 - apr 1808, 403
      - mei 1808 - mei 1808, 404
      - juni 1808 - juni 1808, 405
      - juli 1808 - juli 1808, 406
      - aug 1808 - aug 1808, 407
      - sep 1808 - sep 1808, 408
      - okt 1808 - okt 1808, 409
      - nov 1808 - nov 1808, 410
      - dec 1808 - dec 1808, 411
      - jan 1809, 412
      - feb 1809, 413
      - mrt 1809, 414
      - 1 apr 1809 - 23 mei 1809, 415
      - 27 mei 1809 - 12 juni 1809, 416
      - 14 juni 1809 - 21 juni 1809, 417
      - 22 juni 1809 - 30 juni 1809, 418
      - 1 juli 1809 - 15 juli 1809, 419
      - 15 juli 1809 - 31 juli 1809, 420
      - aug 1809, 421
      - 1 sep 1809 - 10 sep 1809, 422
      - 17 sep 1809 - 30 sep 1809, 423
      - 1 okt 1809 - 18 okt 1809, 424
    - Renvooi en antwoord verbaal, 13 okt 1809 - 12 juli 1810; 82-85; 4 delen
      - 13 okt 1809 - 23 dec 1809, 82
      - 29 jan 1810 - 30 mei 1810, 83
      - 1 juni 1810 - 5 juli 1810, 84
      - 1 juli 1810 - 12 juli 1810, 85
    - Relatieven tot het verbaal van antwoorden op rekesten door de Raad Secretaris van Staat, 13 okt 1809 - 5 juli 1810; 344-355
      - 13 okt 1809 - 31 okt 1809, 344
      - 1 nov 1809 - 12 nov 1809, 345
      - 13 nov 1809 - 20 nov 1809, 346
      - 21 nov 1809 - 23 nov 1809, 347
      - 24 nov 1809 - 31 dec 1809, 348
      - jan 1810 - 19 apr 1810, 349
      - 20 apr 1810 - 24 apr 1810, 350
      - 25 apr 1810 - 30 apr 1810, 351
      - 1 mei 1810 - 17 mei 1810, 352
      - 18 mei 1810 - 31 mei 1810, 353
      - 1 juni 1810 - 15 juni 1810, 354
      - 17 juni 1810 - 5 juli 1810, 355
    - Agenda Raad Renvooi en Antwoord Verbaal., 29 jan 1810 - 30 juni 1810; 580
    - "R.S. Lopende Zaken", "Memento annuel", Rooster van dagelijks in te zenden stukken en te verrichten werkzaamheden aan de Staatssecretarie en enige afschriften van K.B.'s houdende voorschriften voor de administratie., 1807 - 1808; 239A
  - Raad van Ministers, C.2
    - Verbaal van de President van de Raad van Ministers., 3 dec 1809 - 7 apr 1810; 396'
      Ontbreekt.
    - Registers van beraadslagingen van de Raad van Ministers., 4 juni 1807 - 9 apr 1810; 425-429
      - 4 juni 1807 - 22 sep 1807, 425
      - Franse vertaling van nr. 425, 426
      - 27 nov 1809 - 17 jan 1810, 427
      - 15 jan 1810 - 28 feb 1810, 428
      - 1 mrt 1810 - 9 apr 1810, 429
    - Minuut van de Franse vertaling der beraadslagingen van de Raad der Ministers ingevolge het Koninklijk decreet van 28 mei 1807 Littera N., 4 juni 1807 - 22 sep 1807; 485
    - Register van de geheime beraadslagingen van de Raad van Ministers., 8 dec 1809 - 10 apr 1810; 430
      Hierbij achterin: Verbaal der deliberatiën van de Ministerraad, waarbij zijn geconvoceerd de drie Presidenten van de secties van de Staatsraad, de Presidenten van het Wetgevend Lichaam en de Directeur-generaal der Publieke Schatkist en de Publieke Schuld, de zogenaamde Grote Raad, gehouden op 12, 13, 14 feb. 1810.
    - Relatieven tot de geheime beraadslagingen., 20 jan 1810 - 10 apr 1810; 431
    - Onderwerpen, behandeld in de Raad van Ministers. 27 nov 1809 - 10 apr 1810, Brieven van de President van de Raad van Ministers aan de Koning, houdende toezending van de onderwerpen, in de raad behandeld. 9 dec 1809 - 6 feb 1810.; 486
    - Commissorialen van de Raad van Ministers., 1 jan 1810 - 29 sep 1810; 487
    - Archief van de President van de Raad van Ministers., 1809 - 1810; 648-649
      - Minuten van uitgaande brieven aan de Koning en enkele ingekomen stukken.3 dec 1809 - 7 apr 1810, 648
      - Lijsten van stukken bij de Raad van Ministers aangehouden, met agenda's van aan de Ministeries behandelde stukken.nov 1809 - apr 1810, 649
  - Begrotingscommissie, C.3
    - Notulen nrs. 1-20 van de Begrotingscommissie 1807, en rapporten aan de Koning van 27 mrt 1807, 8 juli 1807 en 31 okt 1807., 26 feb 1807 - 2 dec 1807; 647
      Door de Minister van der Heim, voorzitter van de commissie, aan de koning gezonden bij schrijven van 2 januari 1808
  - Secretaris van de Koning, C.4
    - Stukken, afkomstig van de Secretaris van Koning Lodewijk, Mr. J.H. Appelius, betreffende de Koninklijke Courant., 1807 - 1808; 650
      Aanwezig zijn:
      - Originele brieven van Wijbo Fijnje, P. Westerwijk Forsborgh en W.F. Roëll over de organisatie, overplaatsing van Utrecht naar Amsterdam enz.
      - Drukproeven van berichten over de geboorte van een prins, bezoek van de koning aan Amsterdam, vestiging van diens residentie aldaar enz.
      - Eigenhandige beschouwing van de koning aan Appelius over de Staat en zijn wijze van regeren, om te plaatsen in de Courant.
      - Beschouwingen van de commissie voor de Wetgeving en de Directeur-generaal van de publieke Schatkist over aflossing van Schulden.
  - Rekestmeester-generaal, C.5
    - Rekesten met daarover uitgebrachte rapporten door de ministers en de apostillaire disposities, met klapper op de rekesten., 1808 - 1810; 651-656; 6 pakken en 1 deel
      Geborgen op alfabetische volgorde.
      - A-B, 651
      - C-G, 652
      - H-K, 653
      - L-P, 654
      - R-S, 655
      - T-Z, 656
    - Klapper op de rekesten., 1808 - 1810; 657; 1 deel
    - "Décisions royales provisoires". Rekesten aan de koning, waarop voorlopige beslissingen zijn gevallen., 1810; 658
    - "Rapports en renseignements sans décisions, adressés au Roi"., 1809 - 1810; 659
  - Commissie van Onderstand, C.6
    De commissie, belast met het beheer van het door de koning ingestelde Fonds van Onderstand bestond uit: A. Twent, Thesaurier-generaal van de Kroon, voorzitter, M.A.P. Smissaert, Intendant du Palais te Amsterdam, P.N. Rendorp, auditeur de Service.
    - Notulen., 26 juli 1808 - 8 jan 1809; 660
      Achterin staten van verleende onderstand.
    - "Afgedane stukken". Rekesten aan de Koning om onderstand enz., met bijlagen, afgedaan in de 1e, 2e, 5e - 12e zitting., 17 mrt 1809 - 7 mei 1810; 661
    - Rekesten aan de koning om onderstand in handen dezer commissie gesteld., 29 apr 1808 - 3 aug 1810; 662-663
      - 1808, genummerd 1 - 378., 662
      - 1809-1810, ongenummerd., 663
    - Rapporten aan de Koning, uitgebracht naar aanleiding van ingediende rekesten., 1809; 664
    - Autorisaties van de Thesaurier-generaal van de Kroon aan de commissie verleend tot uitbetaling van verschillende bedragen aan ondersteuning, met enkele rekesten en aantekeningen., 1809, 1810; 665
    - Alfabetisch register van door de commissie verleende gratificaties., 1809 - 1810.; 666; 1 deel
- Secretariaat van het gouvernement-generaal der Hollandse departmenten van het Franse keizerrijk, 1811, D